台灣士林地方法院刑事判決　　　　　　　　95年度易字第64號
公　訴　人　台灣士林地方法院檢察署檢察官
被　　　告　甲○○
　　　　　　　　　　（另案在台灣台北看守所羈押）
　　　　　　己○○
上列被告因妨害自由等案件，經檢察官提起公訴（93年度核退偵
字第151號），本院判決如下：
    主  文
甲○○連續乘他人急迫貸以金錢，而取得與原本顯不相當之重利
，處有期徒刑參月，如易科罰金，以銀元參佰元即新台幣玖佰元
折算壹日；又共同以強暴使人行無義務之事，累犯，處有期徒刑
肆月，如易科罰金，以銀元參佰元即新台幣玖佰元折算壹日；又
共同連續以加害身體之事，恐嚇他人致生危害於安全，累犯，處
有期徒刑參月，如易科罰金，以銀元參佰元即新台幣玖佰元折算
壹日，應執行有期徒刑玖月，如易科罰金，以銀元參佰元即新台
幣玖佰元折算壹日。
己○○共同以強暴使人行無義務之事，累犯，處有期徒刑肆月，
如易科罰金，以銀元參佰元即新台幣玖佰元折算壹日；又共同連
續以加害身體之事，恐嚇他人致生危害於安全，累犯，處有期徒
刑參月，如易科罰金，以銀元參佰元即新台幣玖佰元折算壹日，
應執行有期徒刑陸月，如易科罰金，以銀元參佰元即新台幣玖佰
元折算壹日。
    事  實
一、甲○○於民國91年間因贓物罪，經本院判處有期徒刑4 月，
    於92年10月22日易科罰金執行完畢；己○○於91年間因違反
    毒品危害防制條例案件，經台灣板橋地方法院判處有期徒刑
    6 月確定，亦於92年6 月9 日易科罰金執行完畢。
二、甲○○與丙○○於92年間係夢想科技股份有限公司之同事，
    丙○○自92年8 月間起向甲○○借款共約新台幣（下同）一
    萬五千元（嗣返還五千元，尚有一萬元未清償），嗣因同住
    於台北縣汐止市○○街48號6 樓丙○○住處之友人庚○○及
    丙○○之母丁○○需款孔急，甲○○竟基於重利之概括犯意
    ，連續以新台幣（下同）每一萬元每星期須付一千元之重利
    ，先後於同年9 月底某日、10月8 日分別貸予庚○○、丁○○各五萬元，所約定利息均為每星期1 期，每期五千元，甲○○於借款予丁○○時，並預扣第1 期利息五千元，實際僅
    交付丁○○四萬五千元，以此方式連續收取與原本顯不相當
    之重利。
三、嗣因丙○○、庚○○、丁○○無法按期償還欠款，不敢接聽
    甲○○電話，並刻意躲避甲○○，甲○○憤而於93年1 月6
    日下午3 時許，夥同有共同犯意聯絡之友人己○○，一同前
    往丙○○前揭住處催討債務，甲○○、己○○丙○○進入該
    住處後，己○○動手毆打丙○○頭部等處（傷害部分未據告
    訴），並踹壞丙○○之妹任蕙玉之房門（毀損部分未據告訴
    ），喝令丙○○簽立金額二萬元之本票12張、金額一萬元之
    本票1 張（金額合計二十五萬元）及金額二十五萬元之借據
    1 紙，再強迫丁○○及丙○○之父乙○○在借據保證人處簽
    章保證，使丙○○、丁○○、乙○○行無義務之事，嗣甲○○、己○○基於恐嚇之概括犯意聯絡以：「1 月底前收到錢
    ，不然就要你的1 隻手、1 支腳」等語恐嚇丙○○，致丙○○及在場之丁○○、乙○○均心生畏懼。甲○○、己○○離
    去前復要在場人傳話予庚○○，若不還錢的話就要他1 隻手
    、1 支腳，恐嚇庚○○。嗣甲○○、己○○離去後，丙○○
    、丁○○、乙○○將甲○○、己○○之恐嚇言語轉告躲在房
    間內未被查覺之庚○○，庚○○因而心生畏怖，事後並報警
    處理。同年1 月11日下午5 時30分許，甲○○、己○○前往
    上址向庚○○收取五千元利息時，為埋伏警員當場查獲，並
    自甲○○身上起獲收取之款項五千元。
二、案經丙○○、丁○○、庚○○訴由台北縣政府警察局汐止分
    局報請台灣士林地方法院檢察署檢察官偵查起訴。
    理  由
一、訊據被告甲○○矢口否認有何重利犯行，且其與被告己○○
    雖供承於93年1 月6 日下午3 時許，前往丙○○前揭住處催
    討債務，及於同年1 月11日下午5 時30分許，至上址向庚○○收取五千元，被告己○○曾毆打庚○○兩下，致庚○○受
    有傷害（未據告訴）後，為埋伏警員當場查獲，並自甲○○
    身上起獲收取之款項五千元，惟均矢口否認有何強制、恐嚇
    之犯行。
（一）被告甲○○辯稱：丙○○係伊上司，92年間曾多次向伊借
      款，嗣丁○○、庚○○亦向伊借款，金額已不記得，但未
      收取利息，嗣因丙○○三人借款後不返還借款，且一再搬
      家躲債，嗣於93年1 月6 日自證人即伊與丙○○之同事戊○○處得知丙○○一家人住於上址，乃偕同被告己○○一
      同至丙○○住處，伊二人係經樓下警衛通報丙○○，經丙○○同意後始上樓至丙○○住處內，伊二人並無任何強暴
      脅迫及恐嚇行為等語。
（二）被告己○○辯稱：丙○○一家人向被告甲○○借款不還，
      且一再搬家躲債，嗣於93年1 月6 日伊與被告甲○○同至
      丙○○住處與丙○○商談還款之事，丙○○、丁○○、乙○○三人均基於自由意思而簽發金額合計二十五萬元之本
      票共13紙，並於借據上簽名為保證人，伊與被告甲○○並
      無任何強暴、脅迫或恐嚇之行為等語。
二、惟查：
（一）被告甲○○先後於92年9 月底某日、同年10月8 日分別貸
      予庚○○、丁○○五萬元，約定利息均為每星期1 期，每
      期五千元，被告甲○○於借款予丁○○時，並預扣第1 期
      利息五千元，實際僅交付丁○○四萬五千元之事實，已據
      證人丁○○於警詢、偵查中及庚○○於警詢、偵查及本院
      審理時證述在卷，渠二人並具結擔保其證詞之真實性。被
      告甲○○於本院審理時雖辯稱：伊未收取利息云云。然查
      ，被告甲○○於警詢中即坦承有收取利息一事（詳見93
      年度偵字第5104號第18頁背面），其所供前後不一，已難
      採信。又被告甲○○於警詢及偵查中均供承93年1 月6 日
      丙○○等人曾簽立借據及本票，伊將於開庭時提出該等本
      票及借據等語（詳見前揭偵查案卷第19頁），然迄今仍未
      提出該等本票及借據供本院參酌，所辯無以為據。且被告
      甲○○於偵查中復稱借據、本票均由證人戊○○幫忙保管
      （詳見93年度核退字第232 號卷第10頁），然此情業經證
      人戊○○當庭否認在卷（詳見95年12月19日審判筆錄第6
      頁），被告甲○○所陳與事實不合，已足認定。以被告甲○○前述有重大瑕疵之供詞與證人丁○○、庚○○之證詞
      相較，自應以證人丁○○、庚○○之證詞較為可採。徵以
      ，被告甲○○於92年9 月底借予庚○○五萬元，迭據被告
      甲○○及證人庚○○陳述在卷，惟迄於案發之93年1 月11
      日前，庚○○已交付約二萬元之利息予被告甲○○，已經
      庚○○證述甚明。雖被告甲○○於本院審理時辯稱：庚○○所交付之款項係返還本金，非利息云云。惟查，庚○○
      每次償還二千元、三千元，迄於案發前最少已還一萬多元
      等語（詳見93年度偵字第5104號第19頁），亦據被告甲○○於警詢中供述甚明。考量本案自案發迄於本院審理時已
      近三年，被告甲○○之記憶難免開始模糊，自應以案發前
      之警詢中所陳內容較符合事實，其於警詢中之供述與庚○○所稱已交付被告甲○○利息約二萬元一事，大致偌同，
      庚○○所稱伊向被告甲○○借款五萬元，先後共已交付利
      息二萬元等語，堪認為真。則庚○○自92年9 月底向被告
      甲○○借款五萬元後迄於案發前，短短不到4 月，即交付
      約二萬元之利息予被告甲○○，庚○○指稱：被告甲○○
      收取每星期1 期，每期五千元利息等語，堪以採信，是被
      告甲○○確有以前述方法，連續借款予丁○○、庚○○，
      收取與原本顯不相當之重利之犯行，已無疑義。
（二）被告甲○○、己○○二人於93年1 月6 日下午3 時許同至
      丙○○住處後，被告己○○動手毆打丙○○頭部等處，踹
      壞丙○○之妹任蕙玉之房門，並喝令丙○○簽立金額2 萬
      元之本票12張、金額1 萬元之本票1 張及金額25萬元之借
      據1 紙，再強迫丁○○及丙○○之父乙○○在借據保證人
      處簽章保證，使丙○○、丁○○、乙○○行無義務之事，
      嗣以：「1 月底前收到錢，不然就要你的1 隻手、1 支腳
      」等語恐嚇丙○○，及要在場人傳話予庚○○，若不還錢
      的話就要他1 隻手、1 支腳等語，恐嚇庚○○，嗣經丙○○等人將被告甲○○、己○○之恐嚇言語轉告庚○○之事
      實，迭經丙○○於警詢、丁○○於警詢及偵查、乙○○於
      偵查及庚○○於警詢、偵查及審理時證述在卷，就此部分
      互核渠等所述內容，並無齟齬之處，而被告甲○○、己○○二人亦坦承被告己○○入內後曾毆打丙○○，被告二人
      曾進入任蕙玉之房間，丙○○、丁○○、乙○○三人當場
      有書寫借款金額為二十五萬元之借據、於其上簽名擔任保
      證人及簽發面額合計為二十五萬元之本票等事，渠二人對
      於任蕙玉房間門鎖已遭損壞一節並不爭執。再者，丙○○
      、丁○○及庚○○三人分別向被告甲○○借款一萬五千元
      （嗣償還五千元）、五萬元、五萬元（預扣利息後僅取得
      四萬五千元）一情，分經證人丙○○三人陳述在卷。經本
      院於準備程序、審理時一再詢問被告甲○○，所借予丙○○、丁○○及庚○○等人之金額究竟為何，其始終語焉不
      詳，無法說出確切金額，且就丙○○借款部分，被告準備
      程序中矢口陳稱，丙○○向伊借款時，證人戊○○均在場
      ，因而請求本院傳喚證人戊○○作證等語（詳見本院95
      年5 月10日準備程序筆錄），惟證人戊○○到庭後證稱：
      伊僅在公司目睹被告甲○○借予丙○○一萬元等語（詳見
      95年12月19日本院審判筆錄第8 頁、第9 頁），被告甲○○辯詞之可信度如何令人存疑，就此部分自以證人丙○○
      三人之說詞為可採。而被告甲○○於警詢中及偵查中所陳
      ：乙○○借款2 萬五千元、丙○○友人李美枝借款二萬元
      ，李美枝將錢交予丙○○囑丙○○轉交，丙○○未轉交，
      該部分應由丙○○負責等語（詳見93年度偵字第5104號第
      18頁至第20頁、93年度核退字第232 號第3 頁），縱為屬
      實，丙○○等人所借款項合計應僅約十五萬元，且庚○○
      之五萬元債務，丙○○應否負責一節，亦姑且不問，被告
      甲○○、己○○竟要求丙○○書立高達二十五萬元之借據
      ，並由丁○○、乙○○在其上簽名擔任保證人，而丙○○
      一家人案發前已負債累累，一再搬家躲債，業經證人庚○○、戊○○證述在卷，渠三人苟非迫於被告甲○○、己○○二人當場施強暴，衡情斷無書立該等借據並於其上簽名
      擔任保證人之理。參以，同年1 月11日下午丙○○等人報
      警後，庚○○配合警方辦理，致電被告甲○○要求其至上
      址收取款項，警方則埋伏守候，被告甲○○、己○○抵上
      址，庚○○一開門，交五千元予被告甲○○後，旋遭被告
      己○○毆打一事，已據證人庚○○陳稱在卷，被告二人對
      於毆打證人庚○○一節亦不爭執，被告己○○於本院準備
      程序並供稱：伊與被告甲○○於進門前即已看到埋伏之警
      員等語，其雖辯稱：係因證人庚○○辱罵伊，伊始毆之云
      云，然此已經庚○○否認在卷，被告甲○○則供稱伊不知
      被告己○○為何毆打證人庚○○。就此部分縱認被告己○○所辯屬實，審酌被告二人於明知警方埋伏現場欲偵辦渠
      二人犯罪之情況下，仍肆無忌憚，公然毆打證人庚○○，
      足見被告二人氣焰甚高，渠二人辯稱渠等於92年1 月6日
      至丙○○住處時未實施強暴脅迫，強使丙○○、丁○○、
      乙○○書立借據、於其上簽名擔任保證人及簽發本票之事
      ，孰能置信。末查，被告甲○○與丙○○原係同事，有關
      庚○○所借款項，被告甲○○亦強要丙○○負責，已如前
      述，則有關借款、還款之事，自應由丙○○與被告甲○○
      接洽較符合常情，故丙○○三人報警後為配合警方辦案，
      依照常理亦應由丙○○與被告甲○○聯繫還款事宜，被告
      甲○○二人較不至起疑。惟92年1 月11日下午竟由庚○○
      致電被告甲○○要求其至上址收取款項，被告甲○○、己○○至上址，證人庚○○一開門，交五千元予被告甲○○
      後，隨即遭被告己○○毆打，亦如前述，足認被告甲○○
      二人於92年1 月6 日至丙○○住處時，因未見到庚○○，
      渠二人對之十分不滿，確曾要求丙○○等人轉告庚○○清
      償欠款，否則將對其不利，因而同年月11日渠二人進門一
      見庚○○，被告己○○立即毆打庚○○。丙○○及證人丁○○、乙○○及庚○○指述，被告二人強迫丙○○三人書
      立借據、於其上簽名及簽發本票後，再以若不還錢，將要
      丙○○及庚○○的1 隻手、1 支腳之言語恐嚇丙○○、庚○○等人，亦堪採信。故被告二人均事證明確，犯行堪以
      認定。
三、按中華民國刑法（下稱刑法）業經總統於94年2 月2 日以華
    總一義字第09400014901 號令修正公布，並自95年7 月1 日
    起施行。
  １、修正前刑法分則編有關罰金刑的貨幣單位係銀元；且依刑
      法分則應處罰金者，應適用罰金罰鍰提高標準條例第1 條
      之規定。亦即應按各該具體條文制定或修正之先後，定其
      提高之倍數。惟被告行為後，刑法施行法增訂第1 條之1
      ，於同年6 月14日經總統公布，並自同年7 月1 日起施行
      ；該條規定：「中華民國94年1 月7 日刑法修正施行後，
      刑法分則編所定罰金之貨幣單位為新台幣。94年1 月7 日
      刑法修正時，刑法分則編未修正之條文定有罰金者，自94
      年1 月7 日刑法修正施行後，就其所定數額提高為30倍。
      但72年6 月26日至94 年1月7 日新增或修正之條文，就其
      所定數額提高為3 倍」。亦即自95年7 月1 日起，刑法分
      則編所定罰金之貨幣單位，由原來的銀元改為新台幣；且
      94年1 月7 日刑法修正時，刑法分則編未修正之條文定有
      罰金者，自95年7 月1 日起，有關罰金之數額提高為30倍
      。被告甲○○、己○○二人所犯刑法第304 條第1 項、第
      305 條及被告甲○○所犯第344 條之罪，均有罰金刑之處
      罰，且自24年7 月1 日公布施行後，即未再修正，依增訂
      刑法施行法第1 條之1 之規定，其罰金以新台幣為單位，
      數額應提高30倍，此與修正前之罰金以銀元為單位，適用
      罰金罰鍰提高標準條例之結果應提高10倍者，對被告而言
      ，並無不利 (新台幣與銀元之比例為1:3 ，換算結果，亦
      為30 倍)，依修正後刑法第2 條第1 項前段之規定，自應
      適用修正前之規定。
  ２、本次新修正施行之刑法，將修正前刑法第56條連續犯之規
      定刪除，而修正前刑法第56條規定：「連續數行為而犯同
      一之罪名者，以一罪論。但得加重其刑至二分之一」，連
      續犯在本質上應屬數罪，僅係基於訴訟經濟或責任吸收原
      則之考量，而論以一罪，是以行為人若基於概括之犯意，
      而以連續數行為犯基本構成要件相同之罪名，依修正前刑
      法之規定，僅論以一罪，並就論處之最高刑度得加重至法
      定最高本刑二分之一，惟如連續犯廢除後，則因被告所為
      本係數行為，則應論以數罪，並以數罪併罰定其應執行之
      刑。是以，比較新、舊法結果，仍應適用較有利於被告之
      行為時法律即舊法論以連續犯。
  ３、修正前刑法第47條規定：「受有期徒刑之執行完畢，或受
      無期徒刑或有期徒刑一部之執行而赦免後，五年以內再犯
      有期徒刑以上之罪者，為累犯，加重本刑至二分之一」。
      而修正後刑法第47條第1 項規定：「受徒刑之執行完畢，
      或一部之執行而赦免後，五年以內故意再犯有期徒刑以上
      之罪者，為累犯，加重本刑至二分之一。」，比較新舊法
      之結果，若被告於前案受有期徒刑執行完畢後五年內，故
      意再犯有期徒刑以上之罪者，新舊法於此均構成累犯而無
      區別，對被告而言並無有利或不利之情形，自不生新舊法
      比較之問題，應逕依行為時即修正前之刑法第47條，論以
      累犯。
  ４、舊法第41條第1 項前段規定：「犯最重本刑為5 年以下有
      期徒刑以下之刑之罪，而受6 個月以下有期徒刑或拘役之
      宣告，... ，得以1 元以上3 元以下折算1 日，易科罰金
      。... 」另佐以95年7 月1 日前有效施行之罰金罰鍰提高
      標準條例第2 條規定：「依刑法第41條易科罰金... 者，
      均就其原定數額提高為1 百倍折算1 日；... 。」以及現
      行法規所定貨幣單位折算新台幣條例第2 條規定：「現行
      法規所定金額之貨幣單位為圓、銀元或元者，以新台幣元
      之3 倍折算之。」等合併適用之結果，被告如於受有期徒
      刑或拘役之宣告而得易科罰金之情況下，最高折算標準係
      以新台幣9 百元折算1 日，惟新法第41條第1 項前段則規
      定：「犯最重本刑為5 年以下有期徒刑以下之刑之罪，而
      受6 個月以下有期徒刑或拘役之宣告者，得以新台幣1 千
      元、2 千元、3 千元折算1 日，易科罰金。... 」，比較
      新舊法之結果，舊法之折算標準顯有利於被告，則本件應
      適用較有利於被告之行為時法律即舊法定其易科罰金之折
      算標準。
  ５、舊法第41條第2 項規定：「併合處罰之數罪，均有前項情
      形，其應執行之刑逾六個月者，亦同」。惟新法第41條第
      2 項則規定：「此項規定於數罪併罰，其應執行之刑未逾
      六個月者，亦適用之。」，經比較新舊法之結果，新法限
      縮得易科罰金之適用範圍，故舊法之規定顯較有利於被告
      ，依刑法第2 條第l 項前段之規定，仍應依修正前刑法第
      41條第2 項，得以易科罰金。
　６、被告行為時，刑法第51條第5 款規定：「數罪併罰，分別
  　　宣告其罪之刑，依左列各款定其應執行者：宣告多數有期
    　徒刑者，於各刑中之最長期以上，各刑合併之刑期以下，
      定其刑期。但不得逾20年」。惟被告行為後，修正後刑法
      第51條第5 款規定，數罪併罰，宣告多數有期徒刑者，於
      各刑中之最長期以上，各刑合併之刑期以下，定其刑期。
      但不得逾30年。經比較結果，修正後刑法並非較有利於行
      為人，依修正後刑法第2 條第1 項前段之規定，仍應依修
      正前刑法，定其應執行之刑。
  ７、綜上所述，本案應適用修正前刑法之規定，對被告較為有
      利。
四、被告甲○○就事實欄一所述犯行，核係犯刑法第344 條之重
    利罪。被告甲○○、己○○就事實欄二所述犯行，均係犯刑
    法第304 條第1 項強制罪及第305 條之恐嚇罪。被告二人就
    強制罪與恐嚇罪間，有犯意聯絡及行為分擔，均為共同正犯
    。被告二人以一強暴行為，使丙○○、丁○○、乙○○三人
    行無義務之事，侵害該三人法益，及恐嚇丙○○時，致使丙○○及在場之丙○○父母丁○○、乙○○同感畏懼，均屬刑
    法第55條之想像競合關係。有關被告二人恐嚇丙○○時，亦
    侵害丁○○、乙○○法益部分，雖未據檢察官起訴，惟與已
    起訴部分有想像競合犯之裁判上一罪關係，已如前述，本院
    自得併予審理，併此敘明。被告甲○○二次重利及與被告己○○共同恐嚇犯行，均時間緊接，所犯犯罪構成要件相同，
    均顯係基於概括犯意而為之，均應依修正刪除前刑法第56條
    之連續犯規定以一罪論。被告二人係於強令丙○○三人書立
    借據、於其上簽名擔任保證人及簽發本票後，始出言恐嚇丙○○、庚○○，故被告二人之強制行為及恐嚇行為係犯意各
    別，起訴書認有牽連關係，容有誤會。故被告甲○○所犯連
    續重利罪、連續恐嚇及強制罪間，被告己○○所犯強制罪、
    連續恐嚇罪間，其犯意各別，構成件亦復不同，均應分論併
    罰。又被告甲○○於91年間因贓物罪，經本院判處有期徒刑
    4 月，於92年10月22日易科罰金執行完畢；被告己○○於91
    年間因違反毒品危害防制條例案件，經台灣板橋地方法院判
    處有期徒刑6 月確定，亦於92年6 月9 日易科罰金執行完畢
    ，有台灣高等法院被告全國前案紀錄表2 件附卷足按，渠二
    人於五年之內，再犯前揭強制罪及恐嚇罪，均屬累犯，均依
    修正前刑法第47條之規定加重其刑。爰審酌被告二人年輕力
    壯，竟盛氣凌人，以暴力討債，並參酌渠等之犯罪手段、次
    數、品行、智識程度、所得利益，渠等犯罪後否認犯罪，態
    度不佳，及被告甲○○與丙○○原係同事關係，被告甲○○
    因而借予丙○○等人款項，丙○○一家人欠債後，毫無償還
    誠意，一再舉家搬遷躲債，且居住在有警衛之大樓，進出以
    BMW 名車代步，有卷附資料可參，被告二人年輕氣盛，面對
    如此債務人，一時衝動用事等一切情狀，各量處如主文所示
    之刑，並均諭知易科罰金之折算標準，及定其應執行之刑。
五、公訴意旨另以：1 、被告甲○○於92年8 月間某日乘丙○○
    需款孔急之際，貸予一萬元，約定利息為每星期1 期，每期
    五千元，因認被告甲○○就此亦涉有重利罪嫌。2、被告甲○○、己○○二人於93年1 月6 日進入丙○○住處後，被告
    甲○○即取出類似槍枝之不明物體交予被告己○○，被告己○○再持該物敲擊丙○○之頭部及胸部，喝令丙○○、丁○○及乙○○將身分證交出，強迫丙○○簽立除事實欄二所述
    金額2 萬元之本票12張、金額1 萬元之本票1 張及金額25萬
    元之借據1 份外，另再簽立金額2 萬元本票12張、金額1 萬
    元之本票1 張，且取走戶籍謄本、房屋租賃契約及丙○○妹
    妹任蕙玉之學籍資料，就此部分亦涉犯刑法第304 條第1 項
    之強制罪。
（一）惟按，刑法第344 條規定之重利罪，係以乘他人急迫、輕
      率或無經驗貸以款項，並取得與原本顯不相當之重利為構
      成要件，此應以借款同時即有約定顯不相當之重利為限，
      苟借款時並未約定顯不相當之重利，借款後借款人始藉詞
      索取高額利息，則不與焉。查訊據丙○○於警詢中供稱：
      伊與被告甲○○曾是同事，被告甲○○基於同事情誼，一
      直未跟伊提起利息之事，直至被告甲○○離職後，始打電
      話告知伊利息是以一星期計算，一萬元一星期要還一千元
      等語（詳見93年度偵字第5104號第35頁、第36頁），核與
      證人戊○○所證：被告甲○○借予丙○○一萬元時，沒有
      算利息一語（詳見95年12月19日本院審判筆錄第8 頁、第
      9 頁）相符，被告甲○○借款予丙○○時既未要求利息，
      就此部分其所為核與重利罪之構成要件尚屬有間，不能以
      該罪相繩，惟公訴意旨認此與前開有罪部分，有連續犯之
      裁判上一罪關係，爰不另為無罪之諭知。
（二）又按，告訴人之告訴，係以使被告受刑事訴追為目的，是
      其陳述是否與事實相符，應調查其他證據以資審認。經查
      ，就被告甲○○二人持類似槍枝之物及強使丙○○等人交
      出身分證等物部分，除告訴人丙○○、丁○○之指述以外
      ，並無其他積極證據足資證明有此部分犯行，且證人乙○○供稱：93年1 月6 日被告己○○係持煙灰缸毆打丙○○
      之頭部一語（詳見93年度核退偵字第151 號第5 頁），證
      人丁○○、乙○○之供詞，並非一致，故此部分犯罪尚屬
      不能證明，惟依公訴意旨認此與前開有罪部分有實質上一
      罪關係，就此部分亦不另為無罪之諭知，附此敘明。
五、據上論斷，應依刑事訴訟法第299 條第1 項前段，刑法第2
    條第1 項前段、第28條、刑法第304 條第1 項、第305 條、
    第344 條、第55條前段、修正前刑法第56條、第47條、第41
    條第1 項、第2 項、第51條第5 款，刑法施行法第1 條之1
    ，修正刪除罰金罰鍰提高標準條例第2 條，現行法規所定貨
    幣單位折算新台幣條例第2 條，判決如主文。
本案經檢察官林在培到庭執行職務
中　　華　　民　　國　　96　　年　　3 　　月　　8 　　日
                  刑事第六庭審判長法　官    李育仁
                                  法　官    黃潔茹
                                  法　官    姜麗香
以上正本證明與原本無異。
如不服本判決，應於判決送達後10日內，向本院提出上訴狀。
                                  書記官　  彭莉婷
中　　華　　民　　國　　96　　年　　3 　　月　　19　　日
附錄本案論罪科刑法條全文：
刑法第304條
  以強暴、脅迫使人行無義務之事或妨害人行使權利者，處3 年以
  下有期徒刑、拘役或300元以下罰金。
  前項之未遂犯罰之。
刑法第305條
  以加害生命、身體、自由、名譽、財產之事，恐嚇他人致生危害
  於安全者，處2年以下有期徒刑、拘役或300元以下罰金。
刑法第344條
  乘他人急迫、輕率或無經驗貸以金錢或其他物品，而取得與原本
  顯不相當之重利者，處1年以下有期徒刑、拘役或科或併科1千元
  以下罰金。
